臺灣高等法院刑事裁定
110年度聲字第2009號
聲  請  人  臺灣高等檢察署檢察官
受  刑  人
即  被  告  何恭源



上列聲請人因受刑人數罪併罰有二裁判以上，聲請定其應執行之
刑（聲請案號：臺灣高等檢察署110年度執聲字第910號），本院
裁定如下：
    主  文
何恭源犯如附表所示各罪所處之刑，應執行有期徒刑陸年拾月。
    理  由
一、聲請意旨略以：上列受刑人即被告何恭源（下稱受刑人）因
    毒品危害防制條例等數罪，先後經判決確定如附表所示，其
    數罪中有刑法第50條第1項但書所列情形；經受刑人請求檢
    察官聲請定應執行刑，有切結書附卷可稽。應依刑法第50條
    第1項第1款、第2項、第53條、第51條第5款規定，定其應執
    行之刑，爰依刑事訴訟法第477條第1項聲請裁定等語。
二、按裁判確定前犯數罪者，併合處罰之，但得易科罰金與不得
    易科罰金之罪、得易服社會勞動與不得易科罰金之罪，均不
    在此限；前項但書情形，受刑人請求檢察官聲請定應執行刑
    者，依第51條規定定之；數罪併罰，有二裁判以上，依第51
    條之規定，定其應執行之刑；數罪併罰，分別宣告其罪之刑
    ，宣告多數有期徒刑者，於各刑中之最長期以上，各刑合併
    之刑期以下，定其刑期，但不得逾30年，刑法第50條第1 項
    但書第1 款、第3款、第2 項、第53條及第51條第5 款定有
    明文。準此，如受刑人所犯之數罪中有原得易科罰金之罪者
    ，因與他罪合併定執行刑，於裁判前所犯數罪兼有得易科罰
    金、不得易科罰金之罪混合時，應繫乎受刑人之請求與否，
    而非不問被告之利益與意願，一律併合處罰之。又按數罪併
    罰中之一罪，依刑法規定得易科罰金，若因與不得易科之他
    罪併合處罰結果而不得易科罰金時，原所易科部分所處之刑
    ，自亦無庸為易科折算標準之記載，此經司法院大法官會議
    釋字第144 號解釋可參。再者，法律上屬於自由裁量之事項
    ，有其外部性界限及內部性界限，並非概無拘束，依據法律
    之具體規定，法院應在其範圍選擇為適當之裁判者，為外部
    性界限；而法院為裁判時，應考量法律之目的，及法律秩序
    之理念所在者，為內部性界限；法院為裁判時，二者均不得
    有所踰越。在數罪併罰，有二裁判以上，定其應執行之刑時
    ，固屬於法院自由裁量之事項，然仍應受前揭外部性界限及
    內部性界限之拘束（參照最高法院94年度台非字第233號判
    決意旨）。又刑事訴訟法第370條增訂第2項規定：「前項所
    稱刑，指宣告刑及數罪併罰所定應執行之刑。」及第3項規
    定：「第一項規定，於第一審或第二審數罪併罰之判決，一
    部上訴經撤銷後，另以裁定定其應執行之刑時，準用之。」
    已針對第二審上訴案件之定應執行之刑，明定有不利益變更
    禁止原則之適用，而分屬不同案件之數罪併罰，倘一裁判宣
    告數罪之刑，曾經定其執行刑，再與其他裁判宣告之刑定其
    執行刑時，在法理上亦應同受此原則之拘束，亦即另定之執
    行刑，其裁量所定之刑期，不得較重於前定之執行刑加計後
    裁判宣告之刑之總和（最高法院103年度第14次刑事庭會議
    決議、103年度台抗字第707號、第674號裁定意旨參照）。
三、經查：
  ㈠本件受刑人因毒品危害防制條例等數罪，分別經本院判決處
    如附表所示之刑，均經確定在案，有上開各刑事判決書、本
    院被告前案紀錄表存卷可佐。又附表編號1所處罪刑係得易
    科罰金，與附表其餘所處罪刑均係不得易科罰金之罪刑，固
    合於刑法第50條第1 項但書之規定，惟受刑人已同意檢察官
    向法院聲請定其應執行刑，並於定刑聲請切結書親自簽名捺
    印，有該定刑聲請切結書暨附表（見本院卷第8-11頁）附卷
    可參，本院自應依刑法第50條第2 項之規定，依同法第51條
    規定定其應執行刑。
　㈡茲審酌受刑人如附表各罪所示刑度之外部限制（總刑期為有
    期徒刑8年1月），又附表編號4至5所示之罪前經臺灣新北地
    方法院以108年度訴字第875號判決合併定應執行有期徒刑5
    年，復經本院及最高法院駁回上訴後確定；並考量受刑人所
    犯附表編號2、4所示之罪均為持有第二級毒品純質淨重20公
    克以上罪，與附表編號1之施用第二級毒品罪、附表編號3之
    持有第一級毒品純質淨重10公克以上罪，類別相同，責任非
    難重複之程度較高；另審酌其所犯各罪之法律目的、受刑人
    違反之嚴重性、所犯數罪為整體非難評價，及貫徹刑法量刑
    公平正義理念之內部限制等，定其應執行之刑如主文所示。
　㈢至附表編號1所示之罪刑雖已於109年2月18日執行完畢，惟該
    已執行部分乃檢察官將來指揮執行時應予扣除之問題，不影
    響本件定應執行刑之聲請，併此敘明。
四、據上論斷，應依刑事訴訟法第477條第1項，刑法第50條第1
    項但書、第2項、第53條、第51條第5款，裁定如主文。　　
中　　華　　民　　國　　110 　年　　5 　　月　　31　　日
                  刑事第十二庭  審判長法  官  陳如玲
                                      法  官  蔡如惠
                                      法  官  郭惠玲
以上正本證明與原本無異。
如不服本裁定，應於收受送達後5日內向本院提出抗告狀。
                                      書記官  賴尚君
中　　華　　民　　國　　110 　年　　5 　　月　　31　　日
附表：
編　　　　　號  1 2 3 罪　　　　　名  施用第二級毒品罪 持有第二級毒品純質淨重20公克以上罪 持有第一級毒品純質淨重10公克以上罪 宣　　告　　刑  有期徒刑5月，如易科罰金，以新臺幣1千元折算1日 有期徒刑8月 有期徒刑1年4月 犯　罪　日　期  107年4月25日上午1、2時許 107年5月16日下午10時20分許 107年2月13日凌晨 最　後 事實審 法　　院 本院 本院 本院  案　　號 108年度上易字第215號 108年度上訴字第321號 108年度上訴字第2721號  判決日期 108年4月23日 108年5月9日 109年3月31日 確　定 判　決 法　　院 同上 同上 同上  案　　號 同上 同上 同上  確定日期 108年4月23日 109年3月26日 110年01月14日 

編　　　　　號  4 5  罪　　　　　名  持有第二級毒品純質淨重20公克以上罪 運輸第二級毒品  宣　　告　　刑  有期徒刑1年10月 有期徒刑3年10  犯　罪　日　期  107年4月26日下午4時50分 107年4月26日下午4時50分  最　後 事實審 法　　院 本院    案　　號 109年度上訴字第922號    判決日期 109年6月10日   確　定 判　決 法　　院 同上    案　　號 同上    確定日期 109年8月26日